# 请教陈老师-关于政府收储房屋确认收入的问题

提问人：cpactaciaacca 时间：2018-05-22 18:29:25
陈老师， 2016 年上海某区政府对区属国资企业的所有房屋进行了收储，通过财政全额支付了收储款，由于收储房屋主要用于旧改居民，由旧改居民订购后再进行过户。请问陈老师，收入时点该如何确认？单位现在几个亿全部挂在其他应付款，是不是存在很大的税务风险？

回答人：chenyiwei
不清楚具体背景，可能属于资产处置（如收储价格等于公允价值）或资本性投入（收储价格高于公允价值的差额）。税务风险建议咨询税务专业人士。